臺灣臺北地方法院刑事判決　　　　　　　　　　　　九十三年度交易字第一八三號
　　公　訴　人　臺灣臺北地方法院檢察署檢察官
　　被　　　告　丁○○
右列被告因過失傷害案件，經檢察官提起公訴（九十三年度偵字第四九三二號），本
院判決如左：
    主  文
丁○○從事業務之人，因業務上之過失傷害人，處有期徒刑肆月，如易科罰金，以參
佰元折算壹日。
    事  實
一、丁○○係計程車司機，為從事駕駛業務之人，於民國九十二年九月二十六日上午
    八時三十五分許，駕駛車號六Ｄ－七○五號營業小客車沿臺北市○○○路○段東
    往西行駛，行經南京東路、建國北路西側設有燈光號誌之交岔路口時，本應注意
    汽車行駛至交岔路口，應遵守號誌之指示行進，而依當時天候晴、日間有自然光
    線、道路無缺陷、無障礙物、視距良好，尚無不可注意之情，其竟無視該路口東
    往西號誌已變換為紅燈，仍貿然闖越紅燈前行進入路口，適有乙○○騎乘車號Ｈ
    ＴＺ－一四九號重型機車沿建國北路北往南遵守號誌指示亦行進該路口，兩車因
    而發生碰撞，致乙○○人車倒地，受有多重擦傷、右下肢挫傷、頸椎損傷等傷害
    。
二、案經乙○○訴請臺灣臺北地方法院檢察署檢察官偵查起訴。
    理  由
一、訊據被告丁○○固不否認於上開時、地駕車與告訴人乙○○騎乘之機車發生車禍
    ，惟矢口否認伊有過失，辯稱：當日伊駕車在號誌閃黃燈時進入路口，並未闖紅
    燈，該路口號誌於伊行向為黃燈後須再經過六秒告訴人之行向才會變為綠燈，告
    訴人係在同向之機車均尚未起步前即搶先進入路口云云。經查：
  （一）本件事故係被告駕駛、沿南京東路東往西行駛之營小客車與告訴人所騎乘、
        沿建國北路北往南行駛之機車，於兩車直行進入肇事路口（即臺北市○○○
        路、建國北路交會處西側交岔路口）時發生碰撞所致，迭據被告、告訴人及
        在場目擊事故之證人甲○○一致陳明，並有道路交通事故調查報告表、現場
        圖、道路交通事故補充資料表、交通事故談話紀錄表及現場照片等件在卷可
        稽。告訴人因本件事故受有如事實欄所載之傷害，亦有馬偕紀念醫院出具之
        診斷證明書附卷可按（偵卷第八、九頁參照）。
  （二）依本院卷附臺北市交通管制工程處九十三年七月三十日北市交工控字第○九
        三三二六六三○○○號函所載，肇事路口設有燈光號誌，在事發時該號誌為
        全日簡單二時相運作，第一時相為東西向南京東路人、車通行（含清道時間
        黃燈三秒、全紅四秒），第二時相為南北向建國北路人、車通行（含清道時
        間黃燈三秒、全紅三秒）。亦即，被告所駕駛之東往西直行車與告訴人騎乘
        之北往南直行機車，應遵循之號誌並不相同。被告雖矢口否認伊駕車違規左
        轉，惟非但告訴人迭於警、偵、審程序中一再指稱其俟南北向號誌變換為綠
        燈後方跟隨前車起步進入路口，係被告闖越紅燈行進，證人即當日在肇事路
        口西北角值勤之交通警員甲○○亦證稱：事發前其面朝東方，注意東往西之
        車流，清楚看見被告之計程車於東西向號誌為黃燈時進入東側路口，該車車
        速不快，在建國北路高架橋下尚有閃過前方車輛再駛入西側路口，斯時南北
        向號誌已變換為綠燈，告訴人之機車甫駛進路口前行約十公尺即發生事故等
        語（本院九十三年八月二十六日審判筆錄參照），亦明確證述本件事故確係
        被告闖越紅燈駛進肇事路口所致。按證人甲○○係因值勤之故方在前揭時、
        地偶然目擊本件事故，其與告訴人及被告別無特殊親誼、恩怨關係存在，所
        為證言並無偏袒任何一方之虞，應屬真實可信。被告雖稱伊行向號誌變換為
        黃燈後，尚有四秒四方均為紅燈之清道時間，伊在東往西號誌為黃燈時駛進
        東側路口，復往前駛進西側路口，南北向號誌應尚未變換為綠燈云云。惟東
        西向綠燈後雖有三秒黃燈及四秒四方均為紅燈之清道時間，然被告非無可能
        係在東往西之黃燈即將變換為紅燈時方駛進肇事地點東側路口，因伊車速不
        快，在橋下又閃過前方車輛方進入西側路口，衡情當需花費數秒時間，嗣於
        伊車進入西側路口時，南往北之號誌已變換為綠燈之可能性並不能排除，被
        告以此指稱證人甲○○及告訴人所言不實，尚難遽信。至被告所舉之證人即
        當日伊車乘客丙○○於本院審理中證稱：當天其搭乘被告駕駛之營業小客車
        ，在行經肇事路口時感覺該車右後方有碰撞，其搭車時並未特別注意路況，
        亦未注意路口號誌等語（本院九十三年八月二十六日審判筆錄參照），是以
        由證人丙○○所為證言，亦不足做成有利被告之認定。綜上，本件事發時，
        肇事路口之號誌為第二時相（即南、北向綠燈，東、西向紅燈）一節，已足
        認定，被告徒以前開情詞置辯，難認與事實相符，並不足採。
二、按汽車行駛至交岔路口，其行進、轉彎應遵守燈光號誌之指示，道路交通安全規
    則第一百零二條第一項第一款定有明文，被告為已考領駕照之職業駕駛人，對此
    實難諉稱不知。而依卷附現場圖及現場照片所示，肇事路口設有燈光號誌，且事
    發之際天候晴、日間有自然光線、道路無障礙物、視距良好，並無不可注意之情
    ，被告無視該路口號誌之指示，於東、西向號誌已變換為紅燈後仍闖越紅燈前行
    終至肇事，伊對本件事故之發生為有過失，至屬明確。又被告之過失駕駛行為，
    與告訴人因本件事故所受傷害間，有相當因果關係。本件事證明確，被告犯行堪
    予認定，應依法論科。
三、被告自承其為營業小客車司機，係從事駕駛業務之人，其因駕駛過失致告訴人成
    傷，核其所為，係犯刑法第二百八十四條第二項前段之業務過失傷害罪。被告於
    本件事發後雖未行離去，並於交通警察李俊豪到場處理事故時在場坦承伊為肇事
    之人，有自首調查表在卷可佐（偵卷第二十七頁參照），然告訴人及證人甲○○
    均一致陳稱：本件事發時證人即交通警員甲○○正好在肇事路口西北角之人行道
    上值勤，事發後其旋即上前協助將告訴人扶至路旁並通報勤務中心派員處理等語
    ，是以在處理事故之警員李俊豪到場前，已另有警察查知本件事故，並得知被告
    為肇事者，被告對嗣後到場之警員李俊豪坦承肇事之舉，即非屬對未發覺之罪自
    首而接受裁判，尚未能依刑法第六十二條前段規定減輕其刑。爰審酌被告擅闖紅
    燈而肇事，駕駛態度輕忽，過失情節嚴重、告訴人之傷勢非屬輕微、被告於事發
    後矢口否認犯行，態度難謂良好，且迄未賠償告訴人所受損害等各項情狀，量處
    如主文所示之刑，並諭知易科罰金之折算標準，以資懲儆。
據上論斷，依刑事訴訟法第二百九十九條第一項前段，刑法第二百八十四條第二項前
段、第四十一條第一項前段，罰金罰鍰提高標準條例第一條前段、第二條，判決如主
文。
本案經檢察官林宗志到庭執行職務
中　　　華　　　民　　　國　　九十三　　年　　　八　　　月　　二十七　　日
                                        臺灣臺北地方法院交通法庭
                                          審判長　法　官  洪文慧
                                          　　　　法　官  鄧德倩
                                          　　　　法　官  陳婷玉
右正本證明與原本無異。
如不服本判決，應於判決送達後十日內，向本院提出上訴狀。
                                                  書記官  陳弘文
中　　　華　　　民　　　國　　九十三　　年　　　八　　　月　　二十七　　日
附錄本案所犯法條全文：
中華民國刑法第二百八十四條
（過失傷害罪）
因過失傷害人者，處六月以下有期徒刑、拘役或五百元以下罰金，致重傷者，處一年
以下有期徒刑、拘役或五百元以下罰金。
從事業務之人，因業務上之過失傷害人者，處一年以下有期徒刑、拘役或一千元以下
罰金，致重傷者，處三年以下有期徒刑、拘役或二千元以下罰金。
